臺灣桃園地方法院刑事判決　　　　　 110年度審易字第1237號
公　訴　人　臺灣桃園地方檢察署檢察官
被　　　告　何明侖






上列被告因竊盜案件，經檢察官提起公訴（110 年度偵字第0000
0 號、110 年度偵字第20639 號），被告就被訴事實為有罪之陳
述，本院裁定進行簡式審判程序，判決如下：
    主  文
何明侖犯侵入住宅竊盜罪，累犯，處有期徒刑柒月；又犯竊盜罪
，累犯，處有期徒刑肆月，如易科罰金，以新臺幣壹仟元折算一
日。
    事實及理由
一、本件犯罪事實、證據，除證據部分增列「被告何明侖於本院
    準備程序及審理中之自白」外，其餘均與臺灣桃園地方檢察
    署檢察官起訴書之記載相同，茲引用如附件。
二、論罪科刑
（一）核被告何明侖就附件犯罪事實欄一（一）所為，係犯刑法
      第321 條第1 項第1 款之侵入住宅竊盜罪；就附件犯罪事
      實欄一（二）所為，係犯刑法第320 條第1 項之竊盜罪。
      被告所犯2 次竊盜罪，犯意各別，行為互殊，應予分論併
      罰。
（二）被告前因①竊盜案件，經本院以106 年度審易字第698 號
      判決判處有期徒刑8 月確定；②竊盜案件，經本院以106
      年度審易字第3438號判決分別判處有期徒刑7 月、3 月（
      共3 罪）確定，上開①、②案件，經本院以107 年度聲字
      第2859號裁定定應執行有期徒刑1 年7 月確定，於民國10
      8 年4 月14日縮刑執行完畢，有卷附臺灣高等法院被告前
      案紀錄表可稽。被告受徒刑之執行完畢，5 年內故意再犯
      本件均為有期徒刑以上之罪，俱為累犯。又司法院大法官
      於108 年2 月22日就累犯規定是否違憲乙事，作成釋字第
      775 號解釋：「有關累犯加重本刑部分，不生違反憲法一
      行為不二罰原則之問題。惟其不分情節，基於累犯者有其
      特別惡性及對刑罰反應力薄弱等立法理由，一律加重最低
      本刑，於不符合刑法第59條所定要件之情形下，致生行為
      人所受之刑罰超過其所應負擔罪責之個案，其人身自由因
      此遭受過苛之侵害部分，對人民受憲法第8 條保障之人身
      自由所為限制，不符憲法罪刑相當原則，牴觸憲法第23條
      比例原則。」本院審酌被告就上開前案與本案為罪質相同
      之竊盜案件，被告顯未能記取前案科刑之教訓謹慎行事，
      漠視法紀，其對刑罰之反應力薄弱，未因此產生警惕作用
      ，仍有應予處罰之惡性，而有加重其刑之必要，爰參照上
      開解釋意旨，均依刑法第47條第1 項規定加重其刑。
（三）爰以行為人之責任為基礎，審酌被告素行不佳，猶不思循
      正當途徑獲取所需，意圖不勞而獲，恣意為本案加重竊盜
      及竊盜犯行，顯然欠缺對他人財產權之尊重，毫無法治觀
      念，所為實不足取；惟念被告犯後均坦承犯行，兼衡被告
      之犯罪動機、情節及所生危害暨其生活及經濟狀況、素行
      、年紀及智識程度等一切情狀，分別量處如主文所示之刑
      ，就竊盜罪部分，諭知易科罰金之折算標準（被告如欲就
      得易科罰金與不得易科罰金之部分合併定應執行刑，得於
      案件確定後向執行檢察官提出聲請）。
三、按犯罪所得已實際合法發還被害人者，不予宣告沒收或追徵
    ，刑法第38條之1 第5 項亦有明文。被告竊得告訴人黃達文
    所有之電纜線1 箱、被害人黃月香所有之手機1 支，業經分
    別合法發還告訴人黃達文及被害人黃月香，有桃園市政府警
    察局中壢分局贓物認領保管單、贓物領據附卷可憑（見偵字
    第17609 號卷第39頁、偵字第20639 號卷第13頁），被告已
    未保有犯罪所得，依上開規定，爰不予宣告沒收。
據上論斷，應依刑事訴訟法第273 條之1 第1 項、第299 條第1
項前段、、第310 條之2 、第454 條第2 項，刑法第320 條第1
項、第321 條第1 項第1 款、第47條第1 項、第41條第1 項、第
50條第1 項前段、但書第1 款、第38條之1 第5 項，刑法施行法
第1 條之1 第1 項，判決如主文。
本案經檢察官賴怡伶到庭執行職務。
中    華    民    國   110    年    11    月    8     日
                    刑事審查庭    法  官      高上茹
以上正本證明與原本無異。
如不服本判決應於收受判決後20日內向本院提出上訴書狀，並應
敘述具體理由。其未敘述上訴理由者，應於上訴期間屆滿後20日
內向本院補提理由書（均須按他造當事人之人數附繕本），「切
勿逕送上級法院」。
                                  書記官      蔡宛軒
中    華    民    國   110    年    11    月    9     日
附錄本判決論罪法條全文：
中華民國刑法第320 條
意圖為自己或第三人不法之所有，而竊取他人之動產者，為竊盜
罪，處5年以下有期徒刑、拘役或50萬元以下罰金。
意圖為自己或第三人不法之利益，而竊佔他人之不動產者，依前
項之規定處斷。
前二項之未遂犯罰之。
中華民國刑法第321條
犯前條第1 項、第2 項之罪而有下列情形之一者，處6 月以上5
年以下有期徒刑，得併科50萬元以下罰金：
一、侵入住宅或有人居住之建築物、船艦或隱匿其內而犯之。
二、毀越門窗、牆垣或其他安全設備而犯之。
三、攜帶兇器而犯之。
四、結夥三人以上而犯之。
五、乘火災、水災或其他災害之際而犯之。
六、在車站、港埠、航空站或其他供水、陸、空公眾運輸之舟、
    車、航空機內而犯之。
前項之未遂犯罰之。
　
附件：
臺灣桃園地方檢察署檢察官起訴書
                                    110年度偵字第17609號
                                    110年度偵字第20639號
　
    被      告  何明侖  男  40歲（民國00年00月0 日生）
                        住臺東縣○○市○○路000號
                        居桃園市○○區○○路0段00巷00弄
                          00號2樓
                        國民身分證統一編號：Z000000000號
上列被告因竊盜案件，已經偵查終結，認應該提起公訴，茲將犯
罪事實及證據並所犯法條分敘如下：
        犯罪事實
一、何明侖前因竊盜案件，經臺灣桃園地方法院以107 年度聲字
    第2859號裁定應執行有期徒刑1 年7 月確定，於民國108 年
    4 月14日執行完畢出監。詎其仍不知悔改，為下列行為：
  ㈠何明侖於109 年12月14日上午9 時5 分許，意圖為自己不法
    之所有，基於加重竊盜之犯意，侵入桃園市○○區○○路0
    段000 巷000 號一品居社區之地下停車場，徒手竊取停車場
    之電纜線1 箱（價值新臺幣【下同】1,000 元）後得手離去
    。嗣經社區住戶黃達文當場發覺，報警處理，並當場扣得電
    纜線1 箱（已發還）。
  ㈡何明侖又於110 年3 月3 日上午11時55分許，行經桃園市○
    ○區○○路000 號，見黃月香所有之車牌號碼000-0000號普
    通重型機車停放於該處無人看管，竟意圖為自己不法之所有
    ，基於竊盜犯意，徒手竊取上開車輛前置物箱之行動電話（
    廠牌ＯＰＰＯ、顏色：粉紅色，價值8,000 元）得手後離去
    。嗣經黃月香報警處理，經警循線查獲，並扣得上開手機1
    支（已發還）
三、案經黃達文訴由桃園市政府警察局中壢分局報告偵辦。
        證據並所犯法條
一、上揭犯罪事實，業據被告何明侖於警詢中坦承不諱，復有證
    人黃達文、黃月香於警詢中之證述明確，並有桃園市政府警
    察局中壢分局、桃園分局武陵派出所扣押筆錄、扣押物品目
    錄表各1 紙、贓物認領保管單2 張、桃園市政府警察局中壢
    分局刑案現場勘察報告1 份、監視器畫面翻拍照片及現場查
    獲照片19張在卷可稽，被告犯嫌堪予認定。
二、核被告所為，犯罪事實一、㈠係犯刑法第321 條第1 項之侵
    入住宅加重竊盜罪嫌，犯罪事實一、㈡係犯刑法第320 條第
    1 項第1 款之竊盜罪嫌。而被告所犯上開2 罪間，犯意各別
    ，行為互殊，請分論併罰。又查被告有犯罪事實欄所載之論
    罪科刑及執行情形，有本署刑案資料查註紀錄表1 份附卷可
    憑，其於徒刑執行完畢5 年內，故意再犯本件有期徒刑以上
    之罪，為累犯，請參照司法院大法官解釋釋字第775 號解釋
    意旨，審酌依刑法第47條第1 項規定加重其刑。至被告竊取
    之上開物品，均經被害人領回，是依刑法第38條之1 第5 項
    之規定，不聲請宣告沒收。
三、依刑事訴訟法第251條第1項提起公訴。
    此  致
臺灣桃園地方法院
中    華    民    國    110    年     7    月    30   日
                              檢察官       楊挺宏
本件正本證明與原本無異
中    華    民    國    110    年     8    月     9   日
                              書記官       蔡欣潔
所犯法條：
中華民國刑法第321條
犯前條第 1 項、第 2 項之罪而有下列情形之一者，處 6 月以
上 5 年以下有期徒刑，得併科 50 萬元以下罰金：
一、侵入住宅或有人居住之建築物、船艦或隱匿其內而犯之。
二、毀越門窗、牆垣或其他安全設備而犯之。
三、攜帶兇器而犯之。
四、結夥三人以上而犯之。
五、乘火災、水災或其他災害之際而犯之。
六、在車站、港埠、航空站或其他供水、陸、空公眾運輸之舟、
    車、航空機內而犯之。
前項之未遂犯罰之。
中華民國刑法第320條
意圖為自己或第三人不法之所有，而竊取他人之動產者，為竊盜
罪，處 5 年以下有期徒刑、拘役或 50 萬元以下罰金。
意圖為自己或第三人不法之利益，而竊佔他人之不動產者，依前
項之規定處斷。
前二項之未遂犯罰之。